【裁判字號】    88,保險,12
【裁判日期】    890320
【裁判案由】    給付保險金
【裁判全文】
臺灣臺南地方法院民事判決  八十八年度保險字第十二號
    原      告  乙○○○
    被      告  幸福人壽保險股份有限公司
                            設台北市○○○路○段六號八樓
    法定代理人  甲○○      住.
    訴訟代理人  丙○○      住台北市○○○路○段六號五樓
右當事人間請求給付保險金事件，本院判決如左：
    主      文
原告之訴及假執行之聲請均駁回。
訴訟費用由原告負擔。
    事      實
甲、原告方面：
一、聲明：
（一）被告應給付原告新台幣（下同）一百七十五萬元，及自民國八十八年一月廿日
      起至清償日止，按週年利率百分之十計算之利息。
（二）願供擔保，請准宣告假執行。
二、陳述：
（一）緣原告八十七年四月一日與被告公司訂立「意外傷害保險契約」，保險金額新
      台幣（下同）五百萬元，期間一年，保單號碼：Ａ１４０９８號。原告不幸於
      八十七年十二月十八日凌晨五時許，於台南市東區○○○○街與崇德路口發生
      意外，並經好心路人報警，由台南市立醫院派出救護車送原告至該院進行急救
      ，並進行截肢手術，並於同年十二月二十三日出院。原告以契約承保危險事故
      發生，依約向被告公司請求給付保險金；且依契約書第八條「殘廢保險金的給
      付」之標準，原告實符合第四級之給付標準，故原告主張被告公司應給付原告
      一百七十五萬元，並依據該契約書第十七條「保險事故的通知與保險金的申請
      時間」之規定，被告公司於收齊原告申請理賠文件（1.5.）後十五日內給付
      之，逾期被告公司應按年利一分加計利息給付；故原告亦主張被告公司須自八
      十八年元月二十日起算，如計利息給付。
（二）惟被告公司於接獲原告之理賠申請後，一直以拖延之態度處理，原告於毫無明
      確結果之情形下，於八十八年六月七日自台南郵局以存證信函知會被告公司，
      而被告公司於八十八年六月二十八日回函中以「事故經過不明確，警方偵查亦
      無結果，延遲報案時間等為由，逕予拒賠。原告復於八十八年七月二日自台南
      郵局以存證信函詳實述說，而被告公司於八十八年七月三十日之回函回中，仍
      以報案時間之理由，堅持拒賠。
（三）查保險契約第二十條「殘廢保險金的申領」中所規定之必備文件，原告皆完整
      齊備。台南市第一分局德高派出所主管李鵬山及管區警員孫哲敏二員亦於八十
      八年元月二十七日中午親至原告家中完成筆錄之製作手續，一切報案之手續皆
      屬完整。且該案件正由警方調查中；案發當時即已有路人報案，警方於何時完
      成筆錄自有其工作上之權宜，非小市民可決定。而被告公司於回函中認定原告
      有延遲報案之情事，此絕非實情，該種說法與事實出入甚大，嚴重影響原告之
      權益，被告公司不得以此為藉口，希圖免除其保險之責任。且原告於案發後被
      送至醫院，警方於現場調查的過程如何，應屬警方之權責，並非原告所能盡知
      。
（四）查保險契約第六條「保險範圍」、「被保險人於本契約有效期間內，因遭受意
      外傷害，致其身體蒙受傷害而致殘廢或死亡時，依照本契約的約定，給付保險
      金。前項所稱意外傷害事故，指非由疾病引起之外來突發事故。」且根據台南
      市立醫院醫師所開據之診斷書上亦言明「左足一、二、三、四、五趾外傷性截
      肢」，即足資證明該傷殘乃因外傷性，而非由原告本身疾病所引起的，是故原
      告之所請事由十分明確，被告公司自應負其保險責任。
（五）查保險契約第十條除外責任（原因）及第十一條除外責任（期間）被保險人如
      直接因上述情事而形成死亡、殘廢或傷害時，被告公司不負給付保險金的責任
      。惟原告並未有符合上述之情事者，詎遭被告公司拒絕給付；而被告公司所稱
      「事故經過不明確，警方偵查亦無結果」乙事，查保險契約第一條保險契約的
      構成「‧‧‧本契約的解釋，應探求契約當事人的真意，不得拘泥於所用文字
      ；如有疑義時，以作有利於被保險人的解釋為準。」據此，原告認為被告公司
      實有違約之實，希圖以文字之遊戲以免除其保險責任。
（六）依據以上各點之事實及理由，原告主張被告公司應負賠償之責任，被告公司應
      依循契約之內容及精神，予原告應有之賠償，使社會正義得以伸張；被告公司
      如欲拒絕履行契約中之義務，須據實提出證據以反證原告之理賠申請非意外事
      故，否則被告公司自應負其保險之責任。爰依保險契約之約定請求被告給付保
      險金一百七十五萬元，及自八十八年一月廿日起至清償日止，按週年利率百分
      之十計算之利息。
三、對被告所為抗辯之陳述：
（一）被告公司是原告投保之第一家保險公司，此外尚保了國華人壽、慶豐人壽、國
      泰人壽、統一人壽、中國人壽、新光人壽等保險公司。原告投保被告公司時沒
      有複保險問題。
（二）本件事發經過為：在八十七年十二月十八日約凌晨五點半左右，時間不能很確
      定，當時天已經白了，不算太暗，也不算太亮，視線清楚可以騎腳踏車。原告
      騎腳踏車到崇德二十街去丟垃圾，再騎腳踏車去市場買東西，騎到路口尚隔二
      間房子時，有二個人騎黑色重型機車，撞到腳踏車後輪，二人都有戴安全帽，
      穿何衣服不清楚，兩個人可能都是男生，腳踏車連人都跌倒了，那兩個人就騎
      車跑了，機車沒有壓到原告的身體，腳踏車倒地時，把手有撞到花台，原告的
      頭、手、胸部有撞到花台，當場就昏過去了，經過不知多久，有聽到路人說原
      告的腳在流血，原告才醒來，原告倒地時，腳部沒有感覺疼痛，等原告醒來後
      ，就牽腳踏車至全家便利商店求救，原告牽腳踏車站在便利商店門外，便利商
      店的男性員工走出來，原告向該店員說請他送原告去醫院，該店員說要看店沒
      法離開，那時剛好有位顧客走出來，原告沒有拜託顧客，是該名顧客自行走至
      醫院幫原告叫救護車，原告站在便利商店外約五、六分鐘，救護車就來了。原
      告昏倒後醒來，腳部不會感覺痛，只感覺麻麻的，原告不清楚五個腳趾頭為何
      都斷掉，昏倒的地方至便利商店約有五十公尺，原告醒來走至便利商店腳也不
      會疼痛，一路上流很多血，從醒來到送至醫院急救約有二十分鐘。
三、證據：提出幸福意外傷害保險單條款影本一份、手術同意書影本一份、八十八年
    六月七日台南郵局存證信函影本一份、八十八年六月二十八日被告公司回函影本
    一份、台南郵局存證信函影本一份、八十八年七月三十日被告公司回函影本一份
    、台南市第一分局德高派出所開立之報案三聯單影本一份、台南市立醫院診斷證
    明書影本一份、華南商業銀行支票存根影本一份（十二張）；並聲請向台南市警
    察局第一分局德高派出所調閱八十七年十二月十八日原告委請便利商店店員報案
    紀綠。
乙、被告方面：
一、聲明：
（一）駁回原告之訴及假執行之聲請。
（二）如受不利判決，願供擔保免為假執行。
二、陳述：
（一）查本件原告（即被保險人）乙○○○曾於八十七年四月一日，以伊自己為被保
      險人，向被告投保意外傷害保險（保單號碼：Ｐ７４４９，保險金額：五百萬
      元）之前，原告即以同一保險利益、同一保險事故向新光人壽保險公司投保一
      千萬元之意外傷害險。嗣後，又於該月份向慶豐人壽、國泰人壽等公司，投保
      保額一千萬元之意外傷害險。此外，原告復於八十七年十一月間，連續向中國
      人壽保險公司投保保額九百萬元之意外傷害險；慶豐人壽保險公司保額六百萬
      元之意外傷害險；國泰人壽保險公司保額五百萬元、國華人壽及統一人壽等保
      險公司，各投保保額三百萬元之意外傷害險。總計其意外傷害保險已高達四千
      一百萬元。然原告向被告公司投保之前，早與國泰人壽保險公司存有多種類型
      之保險契約，原告除未將此事實據實告知被告公司外，伊向前開六家保險公司
      重複投保意外傷害險之事實，亦未通知被告公司，不僅違反誠實通知之義務，
      更使得被告公司對於本件保險契約之危險評估造成錯誤判斷，不僅影響被告公
      司權益甚鉅，更存有重大之道德危險。按保險法第三十六之規定：「複保險，
      除另有約定外，要保人應將他保險人之名稱及保險金額通知各保險人」；同法
      第三十七條：「要保人故意不為前條之通知或意圖不當得利而為複保險者，其
      契約無效。」據此，原告隱瞞複險之事實，足敷證明其有惡意複保險之故意，
      故原告與被告公司所訂立之意外傷害保險契約，應屬無效。
（二）查原告保險事故之發生，係於八十七年十二月十八日清晨五點左右，事故發生
      之地點為：台南市○○○○街六七六號附近，據原告親口所述，當日清晨約六
      點左右，伊騎腳踏車要去倒垃圾，在附近巷子（崇德二十街）被人襲擊，清醒
      後自行走到崇德十九街口全家便利商店求救等語云云‧‧‧。然經被告公司調
      查與彙整各家保險公司之資料顯示，原告保險事故之發生經過，疑點甚多，茲
      分述如下：
  １、據原告在被告調查報告書中指稱，伊乃是在八十七年十二月十八日上午六時許
      騎腳踏車至住家附近倒垃圾，嗣後在崇德二十街與案發路口被人襲擊。然經被
      告公司向本事件該管轄區警局德高派出所函詢原告保險事故發生及報案經過，
      由該警局發函文中得知：原告係於八十八年一月二十七日十二時三十三分向
      德高派出所報案。報案之類別為傷害（交通事故）；案發後未立即向警察機
      關報案，致無交通事故肇事資料可查。據上所述之事實可知，原告保險事故之
      發生過程及原告之陳述實有多處相互矛盾，不合常理之處。
  ２、據被告公司側查原告與其所投保意外傷害險之他保險公司，得到原告對事故發
      生之陳述如下：
    中國人壽之理賠報告：原告聲稱其係遭不明歹徒撞倒後，砍斷其左腳五趾。另
      該公司向台南市立醫院所調取之診斷證明書之紀載：上街遇車族撞倒、搶劫
      並砍斷左足；其上並有原告親筆簽名。
    國泰人壽：係遭人騎機車自後撞倒，莫名其妙的被人持刀砍斷腳趾。另由該公
      司向台南市立醫院所調取之診斷證明書上之記載：遇車族被撞倒、搶劫、砍
      斷左足趾
    統一人壽：遭二個人騎車從後面推倒，拿刀砍斷左足趾（原告已於該申請書簽
      名）
    慶豐人壽：遇車族撞倒搶劫並砍斷左足趾。
    台南市立醫院病歷主訴：被機車撞倒後，砍傷腳趾。
    由以上證據顯示，原告自述其事故發生之經過，先是指稱遭人砍斷左腳之腳趾，
    嗣後又改稱係為交通事故，其前後說詞不一，不僅難以自圓其說，且依前述之
    報案經過，與德高派出所筆錄可知，原告保險事故之發生，不僅不明確，且有故
    意自為之合理懷疑。
（三）事故發生之地點，係在崇德二十街與崇德路口二十公尺處，如原告係遭人自後
      追撞而撞斷其左腳之趾，想見其衝撞力道必屬相當強勁，應同時使其身體及所
      騎乘之腳踏車受到極大之損傷。然觀台南市立醫院所開立之診斷證明書之記載
      ，原告僅左足第一、二、三、四、五全趾外傷性截肢，且查事發當日所攝之Ｘ
      光片顯示，原告身體並其他明顯外傷；依常理判斷，自難想像其在遭人追撞後
      身體在無任何外傷下，而能致左腳五趾全部缺失。再者，如原告係遭人自身後
      衝撞，其結果自應使其所騎乘之腳踏車後半部為扭曲、變形。然依被告公司所
      提供之照片明顯可見，該腳踏車後半部並無任何凹陷之處，亦未有其他嚴重之
      損害，此又與經驗、常理相違背，實難使人相信其係遭人追撞而致左腳五趾缺
      失。
（四）綜右所提之事證可知，原告在向被告公司投保意外傷害險時，已違反保險法第
      三十六條複保險通知之義務，因此，本件保險契約應屬無效。第、原告保險事
      故之發生具有不明確性，且其意外之發生究係交通意外事故或為刑事傷害案件
      ，甚至可合理懷疑其身體之傷害係屬自為之傷害行為，有不法詐領保險金之故
      意行為存在，原告之請求實屬無理。
三、證據：提出原告投保之意外險統計表影本一份、被告公司之調查報告及事故發生
    地點之略圖影本一份、南市警一刑字第五八一三號函影本一份、中國人壽調查報
    告影本一份、國泰人壽調查報告影本一份、統一人壽保險金申請書影本一份、慶
    豐人壽理賠給付申請書影本一份、台南市立醫院病歷摘要表影本一份、原告事故
    發生時所騎乘腳踏車之存證照片影本一份。
丙、本院依職權調閱八十八年度訴字第七號、八十八年度訴字第九號、八十八年度訴
    字第十一號給付保險金案卷。
    理      由
一、本件原告起訴主張於八十七年四月一日與被告公司訂立「意外傷害保險契約」，
    保險金額五百萬元，期間一年，保單號碼：Ａ１４０９８號。原告不幸於八十七
    年十二月十八日凌晨五時許，於台南市東區○○○○街與崇德路口發生意外，並
    經好心路人報警，由台南市立醫院派出救護車送原告至該院進行急救，並進行截
    肢手術，並於同年十二月二十三日出院。原告以契約承保危險事故發生，依約向
    被告公司請求給付保險金；且依契約書第八條「殘廢保險金的給付」之標準，原
    告實符合第四級之給付標準，故原告主張被告公司應給付原告一百七十五萬元，
    並依據該契約書第十七條「保險事故的通知與保險金的申請時間」之規定，被告
    公司於收齊原告申請理賠文件（1.5.）後十五日內給付之，逾期被告公司應按
    年利一分加計利息給付；故原告亦主張被告公司須自八十八年元月二十日起算，
    如計利息給付。惟被告公司於接獲原告之理賠申請後，一直以拖延之態度處理，
    並以「事故經過不明確，警方偵查亦無結果，延遲報案時間等為由，逕予拒賠。
    根據台南市立醫院醫師所開據之診斷書上亦言明「左足一、二、三、四、五趾外
    傷性截肢」，即足資證明該傷殘乃因外傷性，而非由原告本身疾病所引起的，是
    故原告之所請事由十分明確，被告公司自應負其保險責任。爰依保險契約之約定
    請求被告給付保險金一百七十五萬元，及自八十八年一月廿日起至清償日止，按
    週年利率百分之十計算之利息等情；被告則對原告於八十七年四月一日與伊訂立
    意外傷害保險契約，保險金額五百萬元及原告受有左足一、二、三、四、五趾外
    傷性截肢之傷害事實均不爭執，惟以原告向被告投保前，即以同一保險利益、同
    一保險事故向新光人壽保險公司投保一千萬元之意外傷害險。嗣後，又於該月份
    向慶豐人壽、國泰人壽等公司，投保保額一千萬元之意外傷害險。此外，原告復
    於八十七年十一月間，連續向中國人壽保險公司投保保額九百萬元之意外傷害險
    ；慶豐人壽保險公司保額六百萬元之意外傷害險；國泰人壽保險公司保額五百萬
    元、國華人壽及統一人壽等保險公司，各投保保額三百萬元之意外傷害險。總計
    其意外傷害保險已高達四千一百萬元。原告除未將此事實據實告知被告公司外，
    於向前開六家保險公司重複投保意外傷害險之事實，亦未通知被告公司，依保險
    法第三十六條之規定，原告隱瞞複險之事實，足敷證明其有惡意複保險之故意，
    故原告與被告公司所訂立之意外傷害保險契約，應屬無效。又查原告保險事故之
    發生，係於八十七年十二月十八日清晨五點左右，事故發生之地點為：台南市○
    ○○○街六七六號附近，據原告親口所述，當日清晨約六點左右，伊騎腳踏車要
    去倒垃圾，在附近巷子（崇德二十街）被人襲擊，清醒後自行走到崇德十九街口
    全家便利商店求救等語云云‧‧‧。然經被告公司調查與彙整各家保險公司之資
    料顯示，原告保險事故之發生經過，前後不符且疑點甚多，先是指稱遭人砍斷左
    腳之腳趾，嗣後又改稱係為交通事故，原告之報案經過，與德高派出所筆錄可知
    ，原告保險事故之發生，不僅不明確，且有故意自為之合理懷疑，有不法詐領保
    險金之故意行為存在等語，資為抗辯。
二、原告主張兩造於八十七年四月一日訂立「意外傷害保險契約」，保險金額五百萬
    元，期間一年，即自八十七年四月一日起至八十八年四月一日止，保單號碼：Ａ
    １４０９８號，以及原告於保險期間內之八十七年十二月十八日凌晨五時許受有
    左足一、二、三、四、五趾外傷性截肢傷害之事實，業據原告提出幸福意外傷害
    保險單條款、手術同意書、台南市第一分局德高派出所開立之報案三聯單、台南
    市立醫院診斷證明書為證，且為被告所不爭執，自堪信原告主張上開事實為真正
    。
三、另被告辯稱原告向被告投保前，即已向新光人壽保險公司投保一千萬元之意外傷
    害險（保險期間自八十七年四月一日起至八十八年四月一日），復於八十七年十
    一月間，連續向中國人壽保險公司投保保額九百萬元之意外傷害險（保險期間自
    八十七年十一月十三日至八十八年十一月十三日）；慶豐人壽保險公司保額六百
    萬元之意外傷害險；國泰人壽保險公司保額五百萬元（保險期間八十七年十一月
    二日至八十八年十一月二日）、國華人壽及統一人壽等保險公司，各投保保額三
    百萬元之意外傷害險（國華人壽保險公司保險期間自八十七年十一月九日至八十
    八年一月九日，統一人壽保險公司保險期間八十七年十一月十七日至八十八年十
    一月十七日）。總計其意外傷害保險已高達四千一百萬元，原告未將此事實據實
    告知被告公司外，重複投保意外傷害險之事實，亦未通知被告公司，系爭意外保
    險契約，應屬無效云云，原告則對其確分別向上揭保險公司投保意外傷害保險之
    事實不爭執，惟辯稱，被告係其第一家所投保之保險公司，投保當時無複保險問
    題云云。按「複保險，除另有約定外，要保人應將他保險人之名稱及保險金額通
    知各保險人，要保人故意不為通知，或意圖不當得利而為複保險者，其契約無效
    ，保險法第三十六條、第三十七條固定有明文。惟該複保險通知義務之規定，係
    因財產保險之目的在填補損害，有損害始有賠償，被保險人不得為超額賠償請求
    ，亦不得以複保險為變相之超額保險，以防道德危險之發生，為使保險人於承保
    前即得就保額是否超逾，危險是否集中等為評估，以決定是否承保，故課要保人
    以複保險通知之義務。反之，人身保險因人身無法以經濟上利益估定其價值，自
    無賠償超逾損害之情形，即無超額賠償之可言，此觀人身保險之保險給付，多採
    定額給付理賠，而不計被保險人實際經濟損害若干自明。在財產保險，為不使保
    險受益人獲得不當得利，保險金額不得高於保險標的價額，而保險標的價額，通
    常以市價定之，故其保險標的須得以客觀標準評估其價值；惟在人身保險，人身
    既為無價，即無此概念存在。否則，若謂保險法有關複保險之規定於人身保險有
    其適用，要保人依保險法第三十六條之規定通知保險人，其結果即應適用同法第
    三十八條規定，於保險事故發生時，各保險人僅就其所保金額負比例分擔之責，
    而其賠償總額不得超過『保險標的』之價值，如此不僅與人身保險為定值保險、
    定額理賠之本旨有違，且為『保險標的』之人身之價值若干﹖如何決定﹖即有疑
    義，更與人身無價之觀念有悖。故複保險通知義務之規定雖列於保險法總則章，
    其適用範圍應僅限於財產保險，而不及於人身保險。」最高法院著有八十七年度
    台上字第八二一號判決可資參照。本件兩造訂立之保險契約為人身保險，縱原告
    有故意不為通知之情事，仍不能認系爭保險契約為無效，被告抗辯尚不足採。
四、系爭保險契約雖有效，惟查，依系爭保險契約第六條約定：「被保險人於本附約
    有效期間內，因遭受意外傷害事故，致其身體蒙受傷害而致殘廢或死亡時，依照
    本附約的約定，給付保險金。前項所稱意外傷害事故，指非由疾病引起之外來突
    發事故」，則原告依系爭保險契約請求保險金，其所受之傷害應以出於意外傷害
    事故所致為限。又按當事人主張有利於己之事實者，就其事實有舉證之責任，民
    事訴訟法第二百七十七條定有明文。民事訴訟如係由原告主張權利者，應先由原
    告負舉證之責，若原告先不能舉證，以證實自己主張之事實為真實，則被告就其
    抗辯事實即令不能舉證，或其所舉之證據尚有疵累，亦應駁回原告之請求。（參
    照最高法院十七年上字第九一七號判例）。因之，原告主張於保險期間內之八十
    七年十二月十八日凌晨五時許受有左足一、二、三、四、五趾外傷性截肢傷害，
    依系爭保險契約請求被告給付保險金，被告既否認原告所受傷害出於意外所致，
    揆諸前開判例意旨，自應由原告就所主張傷害出於意外之事實，善盡舉證責任。
    經查：
（一）依原告陳稱事發經過為：在八十七年十二月十八日約凌晨五點半左右，當時天
      已經白了，視線清楚可以騎腳踏車。原告騎腳踏車到崇德二十街去丟垃圾，再
      騎腳踏車去市場買東西，騎到路口尚隔二間房子時，有二個人騎黑色重型機車
      ，撞到腳踏車後輪，腳踏車連人都跌倒了，那兩個人就騎車跑了，機車沒有壓
      到原告的身體，腳踏車倒地時，把手有撞到花台，原告的頭、手、胸部有撞到
      花台，當場就昏過去了，經過不知多久，有聽到路人說原告的腳在流血，原告
      才醒來，原告倒地時，腳部沒有感覺疼痛，等原告醒來後，就牽腳踏車至全家
      便利商店求救，原告牽腳踏車站在便利商店門外，便利商店的男性員工走出來
      ，原告向該店員說請他送原告去醫院，該店員說要看店沒法離開，那時剛好有
      位顧客走出來，原告沒有拜託顧客，是該名顧客自行走至醫院幫原告叫救護車
      ，原告站在便利商店外約五、六分鐘，救護車就來了。原告昏倒後醒來，腳部
      不會感覺痛，只感覺麻麻的，原告不清楚五個腳趾頭為何都斷掉，昏倒的地方
      至便利商店約有五十公尺，原告醒來走至便利商店腳也不會疼痛，一路上流很
      多血，從醒來到送至醫院急救約有二十分鐘等語，則依原告所述，上開騎黑色
      重型機車之不明人士僅撞到原告所騎之腳踏車，並未踫撞原告身體，而該不明
      人士撞到原告之腳踏車後，原告於未昏倒前就親眼見彼等離開，則原告腳部之
      傷害顯與該機車騎士撞及原告腳踏車之事故無關。原告既自承不清楚五個腳趾
      頭為何都斷掉，即無法說明傷害究是否係出於意外所致。
（二）另據原告於八十八年一月二十七日十二時三十三分至台南市警察局第一分局德
      高派出所制作筆錄時謂：「被二名不詳男子騎機車從我（指原告）左後方直接
      衝撞到我的腳踏車正後方，致我摔倒，等我爬起來時發現撞到我的人已不知去
      向」，「當日我是騎該部車子被撞傷的」等語，顯與原告上開自述受傷經過不
      符。有台南市第一分局八十八年九月二十九日南市警一刑字第一０一四三號函
      附於本院八十八年度保險字第十三號卷可憑，再經本院函詢台南市立醫院原告
      所受左足一、二、三、四、五趾外傷性截肢傷害係因何所致，該醫院復以：患
      者乙○○○女士係左足全趾外傷性截肢，傷口整齊，依經驗研判應為利器切傷
      所致，台南市立醫院八十八年十月二十八日（八八）南市醫字第六三二號函附
      於本院八十八年度保險字第九號卷可稽，則依上開鑑定意見原告所受之傷害亦
      非機車撞及所受之傷害甚明。至於原告所提出之台南市立醫院診斷證明書僅記
      載受有上開傷害，亦無從資為傷害係出於意外所致之證明。
（三）又原告主張當時即八十七年十二月十八日受傷後自行走到便利商店求救，已有
      人向警局報案等語，經本院向台南市警察局第一分局德高派出所調閱報案紀錄
      ，該報案紀錄僅記載：時間：八十七年十二月十八時六時，工作記事：五時五
      十分崇德路全家超商前有人受傷，經查黃鐘淑卿17.11.17身證號Ｚ00000
      0000號安南區○○路○段一三五號，現住崇德路二一街四六號，經通知救
      護車市立醫院，經了解其左腳腳肢全斷，通知主管到場，交由備勤處理等語，
      有員警工作紀綠簿在卷可稽，上開工作紀錄簿既係原告自行離去現場之後，由
      他人為原告報案之紀錄，依其紀錄內容，無隻字片語提及原告當時受傷之經過
      ，即無從證明原告所受之傷害係出於意外所致。至於原告所提出之存證信函，
      其內容僅為事發後兩造間就系爭保險金應否理賠各執一詞，無從資為原告所受
      之傷害係出於意外所致之證據。
（四）依原告受傷後前往求救之台南市○○路七三七號全家便利商店所拍攝店內情況
      錄影帶，原告於八十七年十二月十八日凌晨五時十二分，到前揭商店門口求救
      稱「腳受傷了」，店員打電話叫救護車，救護車於同日五時十八分到達，旋於
      五時二十分載原告離開，製有勘驗筆錄附於本院八十八年度保險字第十一號卷
      可憑。上揭錄影帶僅拍攝到原告至便利商店求救之畫面，並無拍攝到原告主張
      遭撞擊及昏迷中腳趾意外消失之情節，尚不足以證明有突發外來事故發生。
（五）另參以原告自述腳踏車遭人撞到後，腳踏車倒地時，把手有撞到花台，原告的
      頭、手、胸部有撞到花台，當場就昏過去了云云，惟據原告所提出之台南市立
      醫院診斷證明書內，並未記載原告頭、手、胸部有受傷，而據本院向台南市立
      醫院調取原告病歷資料，亦未曾記載原告之頭、手、胸部受傷，因之，原告所
      言頭、手、胸部有撞到花台，當場就昏過去了云云，應屬不實，原告稱當場曾
      昏倒，醒來後腳即受傷乙節，是否實情？亦有可疑。
  原告既無法說明受傷經過，所提出之上開證據亦均無從證明原告所受之傷害係出於
  意外所致，原告既未善盡舉證責任，依前開判例意旨，自應駁回原告之請求。
五、從而，原告主張依保險契約之約定，請求被告給付一百七十五萬元，及自八十八
    年一月廿日起至清償日止，按週年利率百分之十計算之利息，尚有未合，不能准
    許。
六、原告之訴既經駁回，其假執行之聲請已失所附麗，應併駁回之。
七、本件判決之基礎已臻明確，兩造其餘之攻擊防禦方法及舉證，於判決結果無影響
    ，無一一審究之必要，併此敘明。
據上論結，本件原告之訴為無理由，依民事訴訟法第七十八條，判決如主文。
中      華      民      國    八十九    年      三      月     二十     日
                                臺灣臺南地方法院民事第三庭
~B法      官  鄭  彩  鳳
右為正本係照原本作成
如對本判決上訴，須於判決送達後廿日內向本院提出上訴狀
中      華      民      國    八十九    年      三      月     二十     日
~B法院書記官  王  冬  荷


司法院資訊處製作；財團法人民間司法改革基金會備份。
